臺灣臺北地方法院刑事判決　　　　　　　96年度易字第3051號
　　公　訴　人　臺灣臺北地方法院檢察署檢察官
　　被　　　告　甲○○
　　　　　　　　戊○○
　　　　　　　　丙○○
　　　　　　　　　　　　（現另案於臺灣臺北監獄執行中）
　　　　　　　　丁○○
上列被告等因傷害案件，經檢察官聲請以簡易判決處刑（九十六
年度調偵字第九九六號），本院刑事庭受理後（九十六年度簡字
第三八四○號），認不宜以簡易判決處刑，改依通常程序審理，
因被告等於準備程序中均就犯罪事實為有罪陳述，經本院裁定依
簡式審判程序審理，判決如下：
    主  文
甲○○共同傷害人之身體，處有期徒刑伍月，如易科罰金，以新
臺幣壹仟元折算壹日。
戊○○共同傷害人之身體，處有期刑陸月，如易科罰金，以新臺
幣壹仟元折算壹日。
丙○○共同傷害人之身體，累犯，處有期刑肆月，如易科罰金，
以新臺幣壹仟元折算壹日。
丁○○共同傷害人之身體，累犯，處有期刑伍月，如易科罰金，
以新臺幣壹仟元折算壹日。
    事  實
一、(一)丙○○曾於民國九十二年間因施用毒品案件，經本院以九
    十二年度訴字第一四五八號判處有期徒刑六月、六月，應執
    行有期徒刑十月確定，甫於九十四年一月十九日徒刑易科執
    行完畢；又於九十四年間因施用毒品案件，經本院以九十四
    年度易字第一九六○號判處有期徒刑八月確定，甫於九十五
    年十二月三日縮刑期滿執行完畢（以上構成累犯）。(二)丁○○曾於九十年間因施用毒品案件，經本院以九十年度簡字第
    四七○號判處有期徒刑六月確定，甫於九十一年九月十八日
    執行完畢；又於九十四年間因施用毒品案件，經本院以九十
    四年度易字第一九○一號判處有期徒刑八月確定，甫於九十
    六年二月十八日縮刑期滿執行完畢（以上構成累犯）。
二、甲○○、丙○○、戊○○及丁○○等四人，於民國九十六年
    六月十二日晚間六時許，在臺北縣新店市○○路五十五之一
    號工作地點前，因乙○○酒後到場質疑甲○○於同日下午與
    乙○○友人林政明之衝突事件，甲○○、丙○○、戊○○及
    丁○○認為乙○○在場叫囂妨害渠等工作而不快，竟共同基
    於傷害人之身體之犯意聯絡，由甲○○持鐵條毆打乙○○手
    臂、戊○○持鐵鎚毆打乙○○頭部、丙○○持藤條毆打乙○○背部及臀部、丁○○持手電筒毆打乙○○背部，致乙○○
    受有外傷性頭骨骨折併顱內出血、身上多處瘀青之傷害。
三、案經乙○○訴由臺北縣政府警察局新店分局報告臺灣臺北地
    方法院檢察署檢察官聲請以簡易判決處刑，本院刑事庭受理
    後，認不宜以簡易判決處刑，改依通常程序審理。
    理  由
一、訊據被告甲○○、戊○○、丙○○、丁○○，對於其等於前
    揭時地分持鐵條、鐵鎚、藤條、手電筒，毆打告訴人乙○○
    ，致告訴人受有如事實欄所述傷害之事實，於審理中均坦承
    不諱（見本院九十六年十二月二十六日審理筆錄），又被告
    等均為在案發現場共同處理房屋修繕工作之工人，均因不滿
    告訴人酒後到場叫囂妨害工作，而在短暫時間內分持上開器
    具毆打告訴人之事實，業據被告等於警詢及偵查中自承在卷
    （見九十六年度偵字第一五七三七號偵查卷第一四至二五、
    五五至五六頁，九十六年度調偵字第九九六號偵查卷第二五
    頁），核與證人即告訴人乙○○、目擊證人王燕智於警詢及
    偵查中指證之情節相符（見九十六年度偵字第一五七三七號
    偵查卷第四至六、五五頁，及同偵查卷第七至八頁、九十六
    年度調偵字第九九六號偵查卷第二四至二五頁），堪認被告
    等就造成告訴人傷害乙事有犯意聯絡及行為分擔；此外，並
    有告訴人提出之臺北市立萬芳醫院乙種診斷證明書（見九十
    六年度偵字第一五七三七號偵查卷第一○頁）可憑。綜上，
    被告等如事實欄所述之犯行，事證明確，應依法論科。
二、核被告甲○○、戊○○、丙○○、丁○○所為，均係犯刑法
    第二百七十七條第一項之傷害罪。被告等就本件傷害犯行有
    犯意聯絡及行為分擔，為共同正犯。檢察官聲請簡易判決處
    刑書事實欄記載被告等分別基於傷害犯意毆打告訴人，尚有
    未洽。又被告丙○○曾於九十二年間因施用毒品案件，經本
    院以九十二年度訴字第一四五八號判處有期徒刑六月、六月
    ，應執行有期徒刑十月確定，甫於九十四年一月十九日徒刑
    易科執行完畢，又於九十四年間因施用毒品案件，經本院以
    九十四年度易字第一九六○號判處有期徒刑八月確定，甫於
    九十五年十二月三日縮刑期滿執行完畢；另被告丁○○曾於
    九十年間因施用毒品案件，經本院以九十年度簡字第四七○
    號判處有期徒刑六月確定，甫於九十一年九月十八日執行完
    畢，又於九十四年間因施用毒品案件，經本院以九十四年度
    易字第一九○一號判處有期徒刑八月確定，甫於九十六年二
    月十八日縮刑期滿執行完畢等情，有臺灣高等法院被告全國
    前案紀錄表在卷可參，其二人均係於五年內故意再犯本件有
    期徒刑以上之罪，均為累犯，均應依刑法第四十七條第一項
    之規定加重其刑。爰審酌被告四人因細故即出手毆打告訴人
    ，造成告訴人所受傷勢非輕，且迄今未與告訴人達成和解，
    惟念其等於審理中均坦承犯行，自承悔意，又就本件犯罪行
    為分擔之具體情狀，係被告戊○○持鐵鎚毆打告訴人頭部、
    被告甲○○持鐵條毆打告訴人手臂、被告丁○○持手電筒毆
    打告訴人背部、被告丙○○持藤條毆打告訴人背部及臀部，
    依被告四人所持器具及攻擊部位之危險性而論，其犯罪情節
    之嚴重程度依次應為戊○○、甲○○、丁○○、丙○○，暨
    被告四人之生活狀況、品行、智識程度等一切情狀，分別量
    處如主文所示之刑，並均諭知易科罰金之折算標準，以資懲
    戒。
據上論斷，應依刑事訴訟法第四百五十二條、第二百八十四條之
一、第二百七十三條之一第一項、第二百九十九條第一項前段，
刑法第二百七十七條第一項、第四十七條第一項、第四十一條第
一項前段、刑法施行法第一條之一，判決如主文。
本案經檢察官王鑫健到庭執行職務
中　　華　　民　　國　九十六　年　十二　　月　三十一　日
  　　　　　　　　　　刑事第八庭　法　官　孫　曉　青
上正本證明與原本無異。
如不服本判決應於送達後十日內向本院提出上訴狀。
                                  書記官　郭　錦　賢
中　　華　　民　　國　九十六　年　十二　　月　三十一　日
附錄本案論罪科刑法條全文
中華民國刑法第二百七十七條
傷害人之身體或健康者，處三年以下有期徒刑、拘役或一千元以
下罰金。
犯前項之罪因而致人於死者，處無期徒刑或七年以上有期徒刑；
致重傷者，處三年以上十年以下有期徒刑。
